ACORDAO-COMPLETO-2510522

ACÓRDÃO 2464/2021 ATA 40/2021 - PLENÁRIO

VISTOS, relatados e discutidos estes autos da Solicitação formulada pelo Ministro de Estado da Controladoria-Geral da União, Sr. Wagner de Campos Rosário, por meio Ofício 16.186/2021/GM/CGU, de 16/08/2021, requerendo a concessão de novo prazo adicional de 120 (cento e vinte) dias, além dos 90 (noventa) dias anteriormente solicitados e concedidos por meio dos Acórdãos 1.379/2021 e 1.689/2021, ambos do Plenário, para o encaminhamento, pelo órgão de controle interno, das peças relativas ao processo de contas extraordinárias constituído por ocasião da liquidação da Companhia de Armazéns e Silos do Estado de Minas Gerais - Casemg, realizada no período de dezembro de 2018 a outubro de 2020.
ACORDAM os Ministros do Tribunal de Contas da União, reunidos na Sessão Ordinária do Plenário, ante as razões expostas pelo Relator, em:
9.1. conhecer desta Solicitação, com fundamento no art. 59, inciso VI, da Resolução/TCU 259/2014;
9.2. com fulcro no art. 8º, § 8º, inciso II, da IN/TCU 84/2020, conceder prazo adicional de 120 (cento e vinte) dias, para que a Controladoria-Geral da União encaminhe a este Tribunal as peças do processo de prestação de contas extraordinárias constituído em decorrência da liquidação da Companhia de Armazéns e Silos do Estado de Minas Gerais - Casemg, a contar de 23/8/2021, data em que terminou a prorrogação de prazo, de 60 (sessenta) dias, concedida pelo Acórdão 1689/2021-TCU-Plenário;
9.3. dar ciência desta Deliberação à CGU e à Segecex.

Solicitação em que se requer a concessão de novo prazo adicional para o encaminhamento de processo de contas extraordinárias da Companhia de Armazéns e Silos do Estado de Minas Gerais - Casemg.

Companhia de Armazéns e Silos do Estado de Minas Gerais (Casemg).

3. Unidade Jurisdicionada: Companhia de Armazéns e Silos do Estado de Minas Gerais (Casemg).

13.1. Ministros presentes: Ana Arraes (Presidente), Walton Alencar Rodrigues, Augusto Nardes, Raimundo Carreiro e Bruno Dantas.
13.2. Ministros-Substitutos convocados: Marcos Bemquerer Costa (Relator) e André Luís de Carvalho.

MARCOS BEMQUERER

Trata-se da Solicitação formulada pelo Ministro de Estado da Controladoria-Geral da União - CGU, Sr. Wagner de Campos Rosário, por meio do Ofício 16.186/2021/GM/CGU, de 16/08/2021 (peça 23) , requerendo a concessão de novo prazo adicional de 120 (cento e vinte) dias, além dos 90 (noventa) dias anteriormente solicitados e concedidos por meio dos Acórdãos 1.379/2021 e 1.689/2021, ambos do Plenário, para o encaminhamento, pelo órgão de controle interno, das peças relativas ao processo de contas extraordinárias constituído por ocasião da liquidação da Companhia de Armazéns e Silos do Estado de Minas Gerais - Casemg, realizada no período de dezembro de 2018 a outubro de 2020.
2.	O solicitante aduz que a dilação complementar de prazo faz-se necessária, tendo em vista as dificuldades encontradas para a obtenção de informações suficientes para a emissão de opinião sobre a regularidade da gestão do processo modificador em análise, as quais se encontram sob a guarda de diversos órgãos, tais como: Secretaria de Coordenação e Governança das Empresas Estatais, Secretaria do Tesouro Nacional, Advocacia-Geral da União, Superintendência do Patrimônio da União e Ministério da Agricultura, Pecuária e Abastecimento.
3.	A Secretaria de Controle Externo da Agricultura e do Meio Ambiente - SecexAgroAmbiental, pela instrução da peça 26, ressalta que o pedido pode ser atendido com fundamento no art. 8º, § 8º, inciso II, da IN/TCU 84/2020, pois foi apresentado pelo dirigente máximo do órgão, bem como indicou motivos que justificam a nova concessão de prorrogação de prazo, de tal forma que, considerando todos os pedidos apresentados, seria concedido o prazo de 210 (duzentos e dez) dias a contar de 25/5/2021.
4.	Dessa forma, a unidade especializada propõe ao Tribunal (peças 26 a 28) :
"a) conhecer desta Solicitação, com fundamento no art. 59, inciso VI, da Resolução TCU 259/2014; 
b) com fulcro no art. 8º, § 8º, inciso II, da IN TCU 84/2020, conceder prazo adicional e improrrogável de 120 (cento e vinte) dias, para que a Controladoria-Geral da União encaminhe a este Tribunal as peças do processo de prestação de contas extraordinárias constituído em decorrência da liquidação da Companhia de Armazéns e Silos do Estado de Minas Gerais - Casemg, a contar de 23/8/2021, data em que terminou a prorrogação do prazo de 60 (sessenta) dias, concedida pelo Acórdão 1689/2021-TCU-Plenário; 
c) informar à CGU e à Segecex do acórdão que vier a ser proferido, destacando que o relatório e o voto que fundamentam a deliberação ora encaminhada podem ser acessados por meio do endereço eletrônico www.tcu.gov.br/acordaos;
d) arquivar os autos, nos termos do art. 169, inciso V, do Regimento Interno do TCU."
	É o Relatório.

não há.

Não atuou.

SOLICITAÇÃO, POR PARTE DA CGU, DE PRAZO ADICIONAL, ALÉM DO CONCEDIDO POR MEIO DOS ACÓRDÃOS 1.379/2021 E 1.689/2021, AMBOS DO PLENÁRIO, PARA A APRESENTAÇÃO DE PRESTAÇÃO DE CONTAS EXTRAORDINÁRIAS DE UNIDADE JURISDICIONADA. OFERECIMENTO DE RAZÕES SUFICIENTES. DEFERIMENTO. CIÊNCIA AO REQUERENTE E À SEGECEX.

SOLICITAÇÃO (SOLI)

Secretaria de Controle Externo da Agricultura e do Meio Ambiente - SecexAgroAmbiental.

Em exame a Solicitação formulada pelo Ministro de Estado da Controladoria-Geral da União - CGU, Sr. Wagner de Campos Rosário, por meio Ofício 16.186/2021/GM/CGU, de 16/08/2021 (peça 23) , requerendo a concessão de novo prazo adicional de 120 (cento e vinte) dias, além dos 90 (noventa) dias anteriormente solicitados e concedidos por meio dos Acórdãos 1.379/2021 e 1.689/2021, ambos do Plenário, para o encaminhamento, pelo órgão de controle interno, das peças relativas ao processo de contas extraordinárias constituído por ocasião da liquidação da Companhia de Armazéns e Silos do Estado de Minas Gerais - Casemg, realizada no período de dezembro de 2018 a outubro de 2020.
2. 	Primeiramente, importante ressaltar que a Instrução Normativa/TCU 63/2010, vigente à época do início do processo de liquidação da Casemg, foi revogada pela IN/TCU 84, de 22/04/2020, que, especificamente no tocante ao processo de extinção, assim prevê em seu art. 35, § 1º:
"Art. 35. As UPC que forem submetidas a processos de extinção, liquidação, dissolução, transformação, fusão, incorporação ou desestatização durante o exercício financeiro devem, para fins de constituição de processo de contas extraordinárias:
I - comunicar, em até quinze dias, o encerramento dos processos modificadores ao órgão de controle interno e ao TCU; e
II - encaminhar, em até sessenta dias da comunicação prevista no inciso I, ao órgão de controle interno e ao TCU as peças relacionadas nos incisos I e IV do art. 27 desta instrução normativa.
§ 1º O órgão de controle interno deve encaminhar, em até cento e vinte dias, contados a partir do recebimento das peças referidas no inciso II, as peças previstas no inciso II do art. 27, relativa à UPC objeto do processo modificador." (grifos acrescidos) 
3.	Tem-se, portanto, que como o liquidante encaminhou à CGU, em 25/01/2021, as peças relativas à prestação de contas extraordinárias constituída em decorrência da liquidação da Companhia de Armazéns e Silos do Estado de Minas Gerais - Casemg, o prazo para que o controle interno encaminhasse a aludida prestação de contas a este Tribunal findaria em 25/05/2021.
4.	Contudo, este Tribunal, por meio dos Acórdãos 1.379/2021 e 1.689/2021, ambos do Plenário, autorizou a prorrogação de prazo, por 90 (noventa) dias, a contar de 25/5/2021, em atendimento às solicitações anteriormente formuladas pelo Ministro de Estado da Controladoria-Geral da União, Sr. Wagner de Campos Rosário e pelo Coordenador-Geral de Auditoria de Estatais dos Setores de Logística e Serviços da Controladoria-Geral da União, Sr. José Antônio de Carvalho Freitas.
5.	Segundo o requerente desta nova solicitação, a dilação complementar de prazo faz-se necessária tendo em vista as dificuldades encontradas para a obtenção de informações suficientes para a emissão de opinião sobre a regularidade da gestão do processo modificador em análise, as quais se encontram sob a guarda de diversos órgãos, tais como: Secretaria de Coordenação e Governança das Empresas Estatais, Secretaria do Tesouro Nacional, Advocacia-Geral da União, Superintendência do Patrimônio da União e Ministério da Agricultura, Pecuária e Abastecimento.
6.	 A Secretaria de Controle Externo da Agricultura e do Meio Ambiente - SecexAgroAmbiental, unidade técnica responsável pela análise do pleito, pondera ser plausível a nova prorrogação de prazo solicitada.
7.	Anuo a esse entendimento, por considerar que a CGU apresentou motivos que justificam a concessão de prazo adicional de 120 (cento e vinte) dias, além dos 90 (noventa) dias anteriormente solicitados e concedidos, por meio dos Acórdãos 1.379/2021 e 1.689/2021, ambos do Plenário, para o envio da aludida prestação de contas extraordinárias a esta Corte de Contas, bem como encaminhou a solicitação subscrita por seu dirigente máximo, havendo respaldo regulamentar para a concessão da dilação complementar de prazo pleiteada, consoante previsto no art. 8º, § 8º, inciso II, da IN/TCU 84/2020 a seguir transcrito:
"Art. 8º Integram a prestação de contas das UPC: 
 (..) 
§ 8º Os prazos estabelecidos para apresentação das prestações de contas podem ser prorrogados pelo Plenário do Tribunal, em caráter excepcional, mediante o envio de solicitação fundamentada, formulada, conforme o caso, pelas seguintes autoridades:
 (...) 
II - Ministro de Estado ou autoridade de nível hierárquico equivalente;"
8.	Nesses termos, acolho a proposição da unidade especializada, para concessão de prazo adicional de 120 (cento e vinte) dias, para que a CGU encaminhe a este Tribunal as peças do processo de prestação de contas extraordinárias constituído em decorrência da liquidação da Companhia de Armazéns e Silos do Estado de Minas Gerais - Casemg, a contar de 23/8/2021, data em que terminou a prorrogação de prazo, de 60 (sessenta) dias, concedida pelo 1.689/2021- Plenário, dando-se ciência da deliberação que sobrevier ao requerente e à Segecex.
Ante o exposto, voto porque seja adotada a Deliberação que ora submeto a este Plenário.
TCU, Sala das Sessões em 13 de outubro de 2021.
MARCOS BEMQUERER COSTA
Relator